# 请教各位，审计准则 1511 号，上期由前任注册会计师审计

提问人：liubin988513 时间：2013-08-08 20:03:29
我国的注册会计师审计实践表明，当上期财务报表已经其他注册会计师审计时，后任注册会计师在审计报告中提及前任注册会计师，容易引起审计报告使用者对注册会计师的责任范围产生误解，客观上也容易使后任注册会计师将此作为推卸对比较数据审计责任的手段，不利于明确前、后任注册会计师的责任，不利于提高审计质量，并会对注册会计师行业整体形象和声誉产生不良影响。因此，本准则要求，当上期财务报表已经前任注册会计师审计时，后任注册会计师应当按照《中国注册会计师审计准则第 1331 号——首次接受委托时对期初余额的审计》的规定，对本期期初余额实施审计程序， 承担对比较数据应尽的责任，而不得在审计报告中提及前任注册会计师。

回答人：chenyiwei
2010 版的 1511 号审计准则是可以提及而不是必须提及前任的审计工作。通常情况下，如果不是因为需要发表与前期比较数据相关的非标准审计意见，否则提及前任的工作是不必要和无意义的。

回答人：chenyiwei
你所引用的是 2006 版的准则指南，现已废止。